臺灣嘉義地方法院刑事判決　　　　　　　 96年度易字第110號
公　訴　人　臺灣嘉義地方法院檢察署檢察官
被　　　告　丙○○
選任辯護人　吳碧娟律師
上列被告因妨害自由等案件，經檢察官聲請簡易判決處刑（95年
度偵字第8442號），本院認不宜以簡易判決處刑（96年度嘉簡字
第219號），改依通常程序審理，及檢察官移送併案審理（96年
度偵字第2468號），判決如下：
    主  文
丙○○犯恐嚇危害安全罪，處有期徒刑參月，如易科罰金，以新
臺幣壹仟元折算壹日。又犯傷害罪，處拘役伍拾玖日，如易科罰
金，以新臺幣壹仟元折算壹日。
    事  實
一、丙○○與甲○○係男女朋友，於民國95年10月19日晚上11點
    多（聲請簡易判決處刑書誤載為95年10月23日），丙○○至
    甲○○位於嘉義縣番路鄉民和村客庄61之1號租屋處前敲打
    大門，要求甲○○開門遭拒，竟基於恐嚇之犯意，對屋內之
    甲○○恫稱：「妳如果不下來開門讓我進來，我就會在路上
    攔你，如果被我攔到，我就會讓你死！」等語，以此加害甲○○生命之事，使甲○○心生畏懼，致生危害於安全。又於
    95年10月26日下午2時30分許，在甲○○上揭租處前，與甲○○發生爭執，竟基於普通傷害之犯意，持不知何人所有之
    木棍1支及徒手毆打甲○○，致其受有頭部外傷、臉部擦傷
    、左肘擦傷、左手背挫傷併瘀青及左腰部挫傷之傷害，並於
    持木棍毆打甲○○時，因過失致甲○○左手佩戴之玉鐲斷裂
    。
二、案經甲○○訴由嘉義縣警察局中埔分局報請臺灣嘉義地方法
    院檢察署檢察官偵查聲請簡易判決處刑，本院認不宜以簡易
    判決處刑，改依通常程序審理，及檢察官移送併案審理。
    理  由
甲、有罪部分：
一、按被告以外之人於審判外之言詞或書面陳述，除法律有規定
    者外，不得作為證據。當事人、代理人或辯護人於法院調查
    證據時，知有第159條第1項不得為證據之情形，而未於言詞
    辯論終結前聲明異議者，視為有前項之同意。被告以外之人
    於偵查中向檢察官所為之陳述，除顯有不可信之情況者外，
    得為證據。刑事訴訟法第159條第1項、第159條之5第2項、
    第159條之1第2項分別定有明文。查檢察官、被告丙○○及
    辯護人對於證人林邱秀枝於警詢時之陳述，未於言詞辯論終
    結前聲明異議，本院審酌其等言詞陳述作成時之情況，並無
    違法取證或其他瑕疵，認為以之作為證據為適當，是其此部
    分之陳述，應有證據能力。又告訴人甲○○、證人乙○○於
    檢察官依法訊問並命具結之證詞，辯護人雖主張無證據能力
    ，然本院審酌其於陳述時之外在環境及情況，並無顯有不可
    信之情況，從而其等此部分之證述，亦有證據能力。至告訴
    人於警詢之證述，係被告以外之人於審判外之陳述，屬傳聞
    證據，被告之辯護人於本院準備程序時爭執其證據能力，是
    其此部分之陳述，應認無證據能力。
二、訊據被告固供承有於上揭時地毆打告訴人，致其受有傷害，
    然辯稱：伊95年10月19日去拍甲○○的大門，當時她在家沒
    有開門，伊沒有恐嚇告訴人，伊差不多待了1分鐘左右，現
    場沒有人看到。95年10月26日伊沒有拿木棍打告訴人，伊是
    徒手打的，因為她罵伊娶一個白痴老婆，伊沒有打斷她的玉
    鐲云云。惟查：
  (一)上揭恐嚇部分之犯罪事實，業據告訴人、證人乙○○於偵訊
    及本院審理時結證綦詳（偵卷第9、24頁、本院卷第54-78頁
    ），足認被告確有於上揭時地恐嚇告訴人。又上揭傷害部分
    之犯罪事實，被告對於其徒手毆打告訴人受有傷害之情坦承
    不諱，且據告訴人於偵訊及本院審理時結證屬實（偵卷第9
    頁、本院卷第54-68頁），復經證人林邱秀枝於警詢時證述
    明確（警卷第10-11頁），且告訴人受有頭部外傷、臉部擦
    傷、左肘擦傷、左手背挫傷併瘀青及左腰部挫傷之傷害，有
    財團法人天主教聖馬爾定醫院診斷證明書1紙附卷可憑（警
    卷第12頁），另有木棍1支扣案可資佐證，足見被告確有持
    木棍及徒手毆打告訴人之傷害犯行。
  (二)按告訴人、證人之陳述有部分前後不符，或相互間有所歧異
    時，究竟何者為可採，法院仍得本其自由心證予以斟酌，非
    謂一有不符或矛盾，即應認其全部均為不可採信；尤其關於
    行為動機、手段及結果等之細節方面，告訴人之指陳，難免
    故予誇大，證人之證言，有時亦有予渲染之可能；然其基本
    事實之陳述，若果與真實性無礙時，則仍非不得予以採信，
    最高法院著有74年臺上字第1599號判例可資參照。
  1.告訴人對於遭被告恐嚇之時間一節，於警詢時及於偵查時均
    證稱係95年10月23日（警卷第8頁、偵卷第9頁），於本院審
    理時結證稱：不是19日就是23日，伊不能確定是哪一天等語
    （本院卷第62頁）。又被告係向告訴人恐嚇何話語一節，告
    訴人於警詢時及偵查時證稱：被告恐嚇稱：「妳如果不下來
    開門讓我進來，我就會在路上攔你，如果被我攔到，我就會
    讓你死！」等語（警卷第8頁、偵卷第9頁），於本院審理時
    則結證稱：被告說：「我不怕你不下來，你如果不下來去睡
    外面，我不相信你有辦法，到半路我就要讓你死。」等語（
    本院卷第67頁）；而證人乙○○於96年1月10日偵查時結證
    稱：被告對屋內說：「如果不開門，被我攔到就要打你殺你
    給你死。」等語（偵卷第24頁），於本院審理時結證稱：伊
    只有聽到被告說叫她下來，如果沒有下來，就不要被我攔到
    ，如果被我攔到，就要打她，沒有說要給她死等語（本院卷
    第74頁）。另告訴人遭被告恐嚇時，何人在場目睹一節，告
    訴人於本院審理時結證稱：乙○○有出來，對面不認識的也
    有出來等語（本院卷第66頁），證人乙○○於本院審理時則
    結證稱：沒有其他人在場，鄰居沒有出來等語（本院卷第72
    -73頁）。此外，告訴人對於是否遭被告持木棍毆打一節，
    於95年10月26日警詢時證稱：被告用拳頭打伊等語（警卷第
    5頁），於95年11月16日警詢時證稱：被告徒手毆打伊，並
    且持木棍要打伊的手，打到玉質手鐲，造成玉鐲破裂等語（
    警卷第8頁），於95年12月15日偵查時則結證稱：被告徒手
    打傷伊等語（偵卷第9頁），於本院審理時結證稱：被告拿
    木棍要削下去，剛好打到伊左手和左腰部，因為木棍很長等
    語（本院卷第64頁）。
  2.告訴人、證人乙○○就上揭事實，其自身之證述，或2人間
    之證詞，有歧異或不一致之處，然證人就問題之陳述，難免
    會受訊問者陳述問題之方式，及問題鋪陳之前後順序，而影
    響其回答之內容，且限於證人之記憶力，及證人之陳述表達
    能力，自難期待證人之證詞能完全相符。從而本件既於本院
    審理時，透過檢察官、辯護人交互詰問之程序予以詰問告訴
    人、證人乙○○，自能減少告訴人、證人乙○○因問話者訊
    問問題之方式、順序，而影響其證詞之外在因素，予以發現
    真實。
  3.告訴人於本院審理時結證稱：當天被告拿了1桶米酒給伊，
    10點多的時候，被告的太太有發1通簡訊給他，叫他關大門
    ，隔天帶小孩去上課，這是被告拿給伊看的，之後就各自回
    去了。回去之後，就接到被告的電話，他跟伊說去外面睡，
    伊說不要，因為伊明天一大早還要起來工作，他就說那是工
    人的事情，伊就說從此以後不要跟他在外面睡，他就在樓下
    一直拍門，拍到對面的人和房東都起來，拍門的當中，伊就
    打0000000號電話到被告家，是他女兒接的等語（本院卷第
    63頁），且被告妻子使用之0000000000號行動電話，於同日
    22時43分28秒，曾傳送簡訊至被告使用之0000000000號行動
    電話，而告訴人使用之0000000000號行動電話，於95年10月
    19日23時7分46秒、23時8分58秒、23時20分44秒，曾與被告
    使用之0000000000號行動電話通聯，並於同日23時26分13秒
    ，曾撥打被告家中05-0000000號電話等情，此為被告所不爭
    執，並有0000000000號、0000000000號行動電話95年10月19
    日之通聯紀錄各1份在卷足考（本院卷第31-37頁），核與告
    訴人證述案發當日情節相符。揆以被告於95年10月23日係在
    其所經營之檳榔攤並未離開一節，業據證人即被告檳榔攤工
    人丁○○於本院審理時結證明確（本院卷第79-81頁），核
    與被告之供述大致相符，足認本件傷害部分之案發時間係95
    年10月19日，而非95年10月23日，告訴人於95年10月26日警
    詢時及於偵查時之記憶有誤。
  4.告訴人於本院審理時結證稱：伊警偵及本院的意思都是一樣
    ，只是文字記載不一樣，被告的意思就是說如果被他攔到就
    會讓我死等語（本院卷第68頁）。而證人乙○○於本院審理
    時雖證稱：被告沒有說要給她死等語，然其於96年1月10日
    偵查之證述，距案發時較近，其記憶較為鮮明，且較不易受
    污染，故應以其於偵查時之證述為可採。是告訴人、證人乙○○於偵查時之證述，就被告恐嚇之內容雖非完全一致，惟
    被告係恐嚇要殺死告訴人之意思則相符。又告訴人及證人乙○○既均證稱被告有恐嚇告訴人之情，則對於當日有何人在
    場之證述，雖不一致，惟此係屬細節性之事實，尚難以此即
    認2人之證述不可採。
  5.告訴人於本院審理時結證稱：「（你在95年10月26日警訊時
    是說被告用拳頭打你，為何沒有提到被告用木棍打你？）我
    有講，可是我不知道警察為何沒有記。」「（你在95年12月
    15日偵查時，你也是說被告是徒手打你，也沒有提到是用木
    棍打？）檢察官跟被告說用手打和用木棍打都是傷害罪，檢
    察官沒有問我。」等語（本院卷第64頁），參以其於95年11
    月16日警詢時確已證稱遭被告持木棍毆打，是尚難因告訴人
    於95年10月26日警詢筆錄未記載遭被告持木棍毆打，或於偵
    查時未證稱遭被告持木棍毆打，即認被告未持木棍毆打告訴
    人。
  6.綜上所述，告訴人就其遭恐嚇及傷害之基本事實、證人乙○○就告訴人遭被告恐嚇之基本事實之證述，既均相一致，且
    2人證詞互相對照亦大致相符，雖告訴人、證人乙○○之證
    詞有上揭相異處，揆諸前揭判例，告訴人、證人乙○○所為
    之證詞仍難認不具證據價值，本院仍得採信其等之證詞，認
    定被告確有恐嚇告訴人及持木棍毆打告訴人之犯行。
  (三)證人林邱秀枝於警詢時雖證稱：伊看到丙○○用拳頭打甲○○的頭部及用腳踢胸部及下體，沒有看到拿木棍毆打，沒看
    到丙○○打到玉鐲，但有看到玉鐲斷裂在地上等語（偵卷第
    11頁），其並未見到被告持木棍毆打告訴人，然告訴人於本
    院審理時已結證稱：被告打伊打到一半，已經打得很嚴重了
    ，人家才去告訴林邱秀枝，她看到時快打完了，木棍已經丟
    在地上等語（本院卷第66頁），參諸證人林邱秀枝確有見到
    告訴人之玉鐲斷裂在地上，是告訴人證稱被告持木棍毆打時
    ，同時致玉鐲斷裂，其遭被告持木棍毆打等語應堪予採信。
  (四)告訴人所有之0000000000號行動電話，於95年10月19日23時
    22分34秒、23時24分37秒，曾撥打證人乙○○家中00-00000
    00號電話，於同日23時26分13秒，曾撥打被告家中00-00000
    00號電話，有0000000000號行動電話通聯紀錄1份附卷可參
    （本院卷第31-34頁），而告訴人於本院審理時結證稱：00-
    0000000號，那是伊的工人打的，因為他要問派出所的電話
    等語（本院卷第87頁），是當天被告若未恐嚇告訴人，則告
    訴人之工人何須於深夜時分，以告訴人之行動電話撥打證人
    乙○○家中電話。且被告於本院審理時供稱：伊太太當時不
    知道伊和甲○○的關係等語（本院卷第86頁），是被告家人
    既不知告訴人係其外遇對象，則告訴人倘非遭受恐嚇，衡諸
    常情，當無於深夜時分撥打被告家中電話求援，而自曝外遇
    之情，故被告上揭所辯，顯係卸責之詞，不足採信。
  (五)綜上所述，足認被告自白之部分與事實相符，其上揭所辯部
    分顯係飾卸之詞，委無可採。本件事證明確，被告恐嚇、傷
    害之犯行均堪予認定。
三、核被告所為，係犯刑法第305條之恐嚇危害安全罪、同法第
    277條第1項之傷害罪。被告所犯上開2罪，犯意各別，行為
    互殊，應予分論併罰。爰審酌被告與告訴人之關係，被告僅
    因細故，即對告訴人為恐嚇、傷害犯行之犯罪動機，行為之
    手段，對告訴人所生之危害，及犯罪後僅坦承部分犯行之犯
    後態度，且尚未與告訴人達成和解，求取諒解等一切情狀，
    各量處如主文所示之刑，並均諭知易科罰金之折算標準。扣
    案之木棍1支，係被告供本件犯罪所用之物，已詳如前述，
    惟被告於本院審理時否認係其所有，是既無證據證明係被告
    所有之物，爰不併予諭知沒收。
乙、不另為無罪諭知部分：
一、本件公訴意旨另以：被告於95年10月26日下午2時30分許，
    在告訴人上揭租處前，與告訴人發生爭執，竟基於毀損之犯
    意，持木棍毆打告訴人之同時，使告訴人左手佩戴之玉鐲斷
    裂。因認被告另涉犯刑法第354條之毀損罪嫌。
二、按犯罪事實應依證據認定之，無證據不得認定其犯罪事實；
    不能證明被告犯罪者，應諭知無罪之判決，刑事訴訟法第
    154條第2項、第301條第1項分別定有明文。又按認定不利於
    被告之事實，須依積極證據，苟積極證據不足為不利於被告
    事實之認定，即應為有利於被告之認定，更不必有何有利之
    證據，最高法院著有30年上字第816號判例可資參照。
三、檢察官認被告涉有上開罪嫌，無非係以告訴人於本院審理時
    之證述為其論據。訊據被告堅決否認有何毀損之犯行，辯稱
    ：伊沒有打斷她的玉鐲等語。經查，被告上揭犯罪事實，雖
    未據檢察官聲請簡易判決處刑，然告訴人於本院審理時當庭
    向檢察官提出告訴，經檢察官當庭擴張此部分之犯罪事實，
    及移送併案審理，認與上揭傷害部分之犯行，係想像競合犯
    之裁判上一罪，故本院就此部分應併予審理，合先敘明。被
    告於上揭時地持木棍毆打告訴人之同時，造成告訴人左手之
    玉鐲斷裂一節，業據告訴人於本院審理時結證屬實，足認告
    訴人之玉鐲係遭被告持木棍毀損。然告訴人於本院審理時已
    結證稱：被告拿木棍是要打伊的身體，不是要打伊的玉鐲，
    只是不小心造成玉鐲斷裂，他不是故意要去打玉鐲等語（本
    院卷第65頁），足認被告係於持木棍毆打告訴人之同時，因
    過失而致玉鐲斷裂，其並無毀損玉鐲之犯意，是刑法第354
    條之毀損罪，並不處罰過失犯，被告自不成立毀損犯行。
四、此外，復查無其他積極證據足資證明被告於上揭期間確有檢
    察官所指之毀損犯行，是就此部分應認被告罪嫌尚有不足。
    惟公訴意旨既認此部分與上開經本院判刑之傷害罪部分，具
    有想像競合犯之關係，屬於裁判上之一罪，故就此部分，不
    另為無罪之諭知，併此敘明。
據上論斷，應依刑事訴訟法第452條、第299條第1項前段，刑法
第305條、第277條第1項、第41條第1項前段，刑法施行法第1條
之1第1項、第2項前段，判決如主文。
本案經檢察官王啟旭到庭執行職務。
中　　華　　民　　國　　96　　年　　3　　月　　22　　日
                刑事第二庭  審判長法  官  沈福財
                                  法  官  林青怡
                                  法  官  卓春慧
上列正本證明與原本無異。
如不服本判決，應於判決送達後10日內向本院提出上訴狀（應附
繕本）。告訴人或被害人如對於本判決不服者，應具備理由請求
檢察官上訴，其上訴期間之計算係以檢察官收受判決正本之日期
為準。
中　　華　　民　　國　　96　　年　　3 　　月　　26　　日
                                  書記官   汪淑菁
附錄本案論罪科刑法條全文：
刑法第305條：
以加害生命、身體、自由、名譽、財產之事，恐嚇他人致生危害
於安全者，處2年以下有期徒刑、拘役或3百元以下罰金。
刑法第277條第1項：
傷害人之身體或健康者，處3年以下有期徒刑、拘役或1千元以下
罰金。
